臺灣高等法院刑事判決　　　　　　　　 96年度上訴字第567號
上　訴　人
即　被　告　甲　○
　　　　　　　　　　樓
選任辯護人　羅美鈴律師
上列上訴人因違反毒品危害防制條例案件，不服臺灣板橋地方法
院95年度訴字第2064號，中華民國95年11月22日第一審判決（起
訴案號：臺灣板橋地方法院檢察署95年度偵字第3255、10651、
14816、14817、14818、15147號），提起上訴，本院判決如下：
    主  文
原判決撤銷。
甲○連續販賣第三級毒品，處有期徒刑陸年。所得之財物新臺幣
壹萬元沒收之，如全部或一部不能沒收時，以其財產抵償之。扣
案如附表二所示之物均沒收。
    事  實
一、甲○係領有執照之藥師，自民國82年間起，在臺北縣三重市
    ○○○路98號開經營「俊安連鎖藥局」（下稱俊安藥局），
    明知特拉嗎竇（Tramadol）、去甲西泮（ Nordiazepam）均
    係屬毒品危害防制條例及管制藥品管理條例所列毒品及管制
    藥品（特拉嗎竇係第三級毒品，去甲西泮係第四級毒品）未
    經核准，不得擅自販賣，竟意圖營利並基於概括犯意，自認
    可調劑針劑供施用海洛因成癮之患者，於戒毒期間減輕戒斷
    症狀之用，自94年10月間某日起至95年2月9日止，未經核准
    ，在俊安藥局擅自將第三級毒品特拉嗎竇、第四級毒品去甲
    西泮溶液混合非管制藥品普魯卡因（Procaine，局部麻醉藥
    ）、抗組織胺類安眠藥（ Diphenhydramine）或混合非管制
    藥品普魯卡因、抗組織胺類安眠藥、咖啡因、Lidocaine 等
    溶液，以一定比例加以調劑，製造偽藥完成後，再以容量1c
    c 分裝於注射針筒內或注射玻璃瓶內，以每支或每瓶新臺幣
    （下同） 100元之代價，在俊安藥局內親自或利用不知情之
    店員鄭玉枝（另為不起訴處分）連續多次販售予包含劉恆廷
    、郭忠賓、簡銘義、蔡豐兆及其他多名施用毒品海洛因成癮
    之患者使用。期間劉恆廷自94（原判決誤載為95）年10月間
    某日起至同年12月間止，至俊安藥局向甲○或鄭玉枝購買甲
    ○自行調劑之針劑約數10次，因劉恆廷感覺使用該針劑後會
    產生幻覺、神智不清等症狀，自行於94年12月13日將自俊安
    藥局購得之針劑送交臺北縣衛生局，再由臺北縣衛生局送請
    行政院衛生署管制藥品管理局（下稱管制藥品管理局）檢驗
    ，檢出含有第三級毒品特拉嗎竇、第四級毒品去甲西泮成分
    及非管制藥品普魯卡因、抗組織胺類安眠藥等成分。嗣於95
    年2月9日下午 1時30分許，經警持搜索票至俊安藥局執行搜
    索，適有郭忠賓、簡銘義、蔡豐兆在場購買上開針劑，當場
    查獲郭忠賓購買注射針筒3支、注射針劑1瓶，簡銘義購買注
    射針劑 1瓶，蔡豐兆則尚未購買，並當場查獲如附表一之一
    所示之物。復於95年3月3日經臺北縣政府至俊安藥局執行稽
    查，當場查獲如附表一之二所示之物。又於95年 3月14日晚
    間 9時30分許，經警持搜索票至俊安藥局搜索查獲如附表一
    之三所示之物，再於95年4月23日下午4時10分許，經警持搜
    索票至甲○位在臺北縣三重市○○路113號4樓住處執行搜索
    ，當場查獲如附表一之四所示之物。
二、案經臺北縣政府暨內政部警政署刑事警察局移送及臺北縣政
　　府警察局三重分局報告臺灣板橋地方法院檢察署檢察官偵查
    起訴。
    理  由
一、按「被告以外之人於審判外之陳述，雖不符同法第一百五十
    九條之一至第一百五十九條之四之規定，而經當事人於審判
    程序同意作為證據，法院審酌該言詞陳述或書面陳述作成時
    之情況，認為適當者，亦得為證據。」、「當事人、代理人
    或辯護人於法院調查證據時，知有第一百五十九條第一項不
    得為證據之情形，而未於言詞辯論終結前聲明異議者，視為
    有前項之同意。」刑事訴訟法第159條之5定有明文。本件認
    定所憑之證據，其中毒品鑑定通知書、驗尿報告係司法警察
    等偵查輔助人員於案件未移送檢察官偵辦前之調查犯罪階段
    ，先行將毒品、尿液送請檢察機關預先核定之專責鑑定人或
    鑑定機關（團體）實施鑑定，基於檢察一體原則，該鑑定人
    或鑑定機關應視同受承辦檢察官所選任或囑託而執行鑑定業
    務，其等出具之書面鑑定報告應屬刑事訴訟法第 206條規定
    之傳聞例，具有證據能力；其餘證人劉恆廷提出之送驗申請
    書、送驗切結書、證人簡銘義、郭忠賓、蔡豐兆警詢證言雖
    均屬傳聞證據，然因檢察官、被告及其原審選任辯護人於原
    審均表示均無意見而不爭執，且迄至言詞辯論終結前亦未再
    聲明異議，本院審酌上開證據資料製作時之情況，尚無違法
    不當及證明力明顯過低之瑕疵，亦應認為有證據能力。
二、上揭時、地，未經主管機關核准，擅自以特拉嗎竇、去甲西
    泮混合前述溶液調製針劑，再以每支或每瓶1cc容量售價100
    元連續多次販售予施用海洛因成癮之患者使用等事實，業據
    被告甲○於警詢、偵查、原審及本院審理時自白不諱。被告
    雖辯稱：特拉嗎竇、去甲西泮分屬第三級、第四級管制藥品
    ，均非毒品，伊依專業智識調劑上揭針劑，目的為解除施用
    毒品者毒癮云云。惟查：
  (一)被告在俊安藥局擅自將第三級毒品特拉嗎竇、第四級毒品去
    甲西泮溶液混合非管制藥品普魯卡因（Procaine，局部麻醉
    藥）、抗組織胺類安眠藥（ Diphenhydramine）或混合非管
    制藥品普魯卡因、抗組織胺類安眠藥、咖啡因、 Lidocaine
    等溶液，以一定比例加以調劑，再以容量 1cc分裝於注射針
    筒內或注射玻璃瓶內，以每支或每瓶 100元之代價販售等事
    實，除有被告甲○迭次自白可憑，並有證人簡銘義、郭忠賓
    、蔡豐兆於警詢時之陳述、證人劉恆廷於原審具結後之證言
    及劉恆廷自行提出之注射針劑 1瓶、劉恆廷送驗申請書、送
    驗切結書（他字第1645號卷第10、11頁）可資佐證。而該瓶
    注射針劑經行政院衛生署管制藥品管理局檢驗之結果，檢出
    第三級毒品特拉嗎竇、第四級毒品去甲西泮、非管制藥品普
    魯卡因（Procaine，局部麻醉藥）、抗組織胺類安眠藥（Di
    phenhydramine ）成分，亦有行政院衛生署管制藥品管理局
    管檢字第0940014072號、第0000000000號檢驗成績書在卷可
    稽（同上卷第 9頁）。復有如附表一之一編號一四五七十六、
    附表一之三編號六所示之物扣案，及行政院衛生署管制藥品
    管理局管檢字第0950002716號、第0000000000號鑑定書在卷
    可稽（偵字第10651號卷第68頁以下、偵字第3255號卷第171
    頁以下）。又證人簡銘義、郭忠賓、蔡豐兆經警採集尿液送
    驗後，均檢出第三級毒品特拉嗎竇、第四級毒品去甲西泮成
    分，有卷附內政部警政署刑事警察局95年 3月21日刑鑑字第
    0950037250號鑑定書可憑（偵字第 10651號卷第73頁）。足
    徵被告之自白確與事實相符。
  (二)查肅清煙毒條例於87年 5月20日修正公布全文，並將名稱改
    為毒品危害防治條例，其中特拉嗎竇經公告為第三級毒品（
    第14項）、去甲西泮則為第四級毒品，該公告於被告行為期
    間並未更動。被告為藥師，並執行藥局業務，有卷附藥師執
    業執照、藥局執照可稽（偵字第3255號卷第 130頁、他字第
    2901號卷第20頁），上揭物品雖同為第三級、第四級管制藥
    品，然依被告專業智識及執行業務事項，若謂不知，顯與經
    驗法則有違。所為不知道特拉嗎竇已經被列為第三級毒品，
    伊以為特拉嗎竇是第四級毒品云云，自不足採。再被告未經
    衛生主管機關核准，擅自以上揭第三級毒品、第四級毒品，
    依一定比例加以混合調製成針劑，供施用毒品者解癮，即屬
    藥事法規定之「製造」行為，亦有行政院衛生署96年5月1日
    衛署藥字第0960006588號函在本院卷內可參。縱被告製造上
    揭偽藥供施用毒品者解癮，要屬其行為動機之範疇，尤不得
    以其不知法律而解免其罪責。
  (三)綜上事證，被告未經核准，擅自以上揭第三級、第四級毒品
    為原料，製造針劑出售他人供解除毒癮使用之事實，業臻明
    確。而被告於警詢、第1審迭次供承伊以每支 1cc針劑100元
    之價格出售，每支成本70元，則被告出售針劑確有獲利之意
    圖，至屬灼然。縱被告所稱若施用毒品者有心戒絕，亦會以
    每支針劑50元出售一節屬實，然此究屬被告鑑於其他因素而
    降低售價，尚無解於其行為初始時即具有營利意圖之認定。
    本件被告上揭犯行，已經證明，應依法論科。
三、查被告行為後，刑法業於94年2月2日經總統以華總一義字第
    09400014901號令修正公布，並於95年 7月1日施行。修正後
    刑法第2條第1項，係規範行為後法律變更所生新舊法律比較
    適用之準據法，於新刑法施行後，應適用刑法第2條第1項之
    規定，為「從舊從輕」之比較。另於比較時應就罪刑有關之
    共犯、未遂犯、想像競合犯、牽連犯、連續犯、結合犯，以
    及累犯加重、自首減輕暨其他法定加減原因（如身分加減）
    與加減比例等一切情形，本於統一性及整體性原則，綜其全
    部罪刑之結果而為比較。經比較新舊法結果，以被告行為時
    之舊法較為有利於被告，應一體適用舊刑法之規定。核被告
    所為，其中未經核准擅自製造針劑部分，係犯藥事法第82條
    第 1項製造偽藥罪，販賣含有第三級、第四級毒品成分之針
    劑部分，係犯毒品危害防制條例第4條第3項、第 4項之販賣
    第三級、第四級毒品罪。被告利用不知情之店員鄭玉枝販賣
    含有第三、四級毒品針劑，為間接正犯。被告先後多次製造
    偽藥及多次販賣第三級毒品、第四級毒品，皆時間緊接，各
    犯構成要件相同之罪，分別顯係基於概括犯意為之，各應依
    修正前刑法連續犯之規定論以一罪，並均依法加重其刑。又
    被告甲○係將第三級毒品特拉嗎竇、第四級毒品去甲西泮混
    合調劑後販售，其一販賣針劑行為同時觸犯上開販賣第三級
    毒品罪及販賣第四級毒品罪，為想像競合犯，應從一重之連
    續販賣第三級毒品罪論處。被告連續製造偽藥行為，與連續
    販賣第三級、第四級毒品行為，具有目的及方法之關係，應
    依修正前刑法第55條牽連犯之規定，從較重之販賣第三級毒
    品罪處斷。檢察官起訴書雖未記載有關被告製造偽藥之犯行
    ，然此部分與起訴並為有罪認定部分，既具牽連犯之一罪關
    係，為起訴效力所及，本院自應併予審理。公訴人雖認被告
    除特拉嗎竇、去甲西泮之外，並有明知西可巴比妥（Secoba
    rbital）係屬毒品危害防制條例及管制藥品管理條例所列第
    三級毒品；氯二氮平（Chlordiazepoxide）、苯巴比妥（Ph
    enobarbital）、安定（ Diazepam）、硝西泮（Nitrazepam
    ）、勞拉西泮（ Lorazepam）、噁唑他（Oxazolam）、唑匹
    可隆（Zopiclone）、阿普唑他（ Alprazolam）、咪達唑他
    （Midazolam）、氯硝西半泮（ Clonazepam）係毒品危害防
    制條例及管制藥品管理條例所列之第四級毒品，竟將上開原
    料及特拉嗎竇、去甲西泮加以混合製成混合製劑販售等行為
    。惟查，經訊據被告堅決否認有使用西可巴比妥、氯二氮平
    、苯巴比妥、安定、硝西泮、勞拉西泮、噁唑他、唑匹可隆
    、阿普唑他、咪達唑他、氯硝西半泮等毒品調劑針劑販售，
    且證人劉恆廷提出之針劑、證人簡銘義、郭忠賓購得之針劑
    及自被告藥局處查獲已調製成之溶液經檢驗之結果，除第三
    級毒品特拉嗎竇及第四級毒品去甲西泮加之成分外，並未檢
    出上開第三級毒品、第四級毒品成分。而證人簡銘義、郭忠
    賓、蔡豐兆經警採集尿液送驗後，除第三級毒品特拉嗎竇、
    第四級毒品去甲西泮之外，亦未檢出上述其餘第三級毒品、
    第四級毒品成分，有上開檢驗報告在卷可稽，是公訴人認被
    告販售之針劑中尚含有第三級毒品西可巴比妥及第四級毒品
    氯二氮平、苯巴比妥、安定、硝西泮、勞拉西泮、噁唑他、
    唑匹可隆、阿普唑他、咪達唑他、氯硝西半泮等成分，自屬
    不能證明。惟因依公訴意旨與上揭行為具有一罪之關係，該
    部分爰不另為無罪之諭知。
四、公訴意旨另以：被告明知特拉嗎竇（Tramadol）、西可巴比
    妥（Secobarbital）係屬毒品危害防制條例及管制藥品管理
    條例所列第三級毒品；去甲西泮（ Nordiazepam）、氯二氮
    平（Chlordiazepoxide）、苯巴比妥（ Phenobarbital）、
    安定（Diazepam）、硝西泮（Nitrazepam）、勞拉西泮（Lo
    razepam）、噁唑他（Oxazolam）、唑匹可隆（Zopiclone）
    、阿普唑他（Alprazolam）、咪達唑他（Midazolam）、氯
    硝西半泮（Clonazepam）均係毒品危害防制條例及管制藥品
    管理條例所列之第四級毒品，未經核准，不得擅自製造、販
    賣，竟意圖營利，基於製造、販賣之概括犯意，自94年10月
    間某日起至95年2月9日止，在俊安藥局，將含第三級、第四
    級毒品之不明藥粉、膠囊、「維骨力膠囊」偽藥，以不詳代
    價販賣予不特定人使用。被告另涉犯毒品危害防治條例第 4
    條第3項、第4項之販賣第三級毒品、第四級毒品罪、藥事法
    第82條、第83條之製造、販賣偽藥罪嫌云云。惟查：
  (一)公訴人認被告將含第三；四級毒品之不明藥粉、膠囊販售不
    特定人之犯嫌，係以證人林清山送驗申請書、送驗切結書、
    行政院衛生署管制藥品管理局管檢字第0000000000號檢驗成
    績書，以及在被告藥局查獲含有第三級毒品特拉嗎竇、西可
    巴比妥及第四級毒品去甲西泮、氯二氮平、苯巴比妥、安定
    、硝西泮、勞拉西泮、噁唑他、唑匹可隆、阿普唑他、咪達
    唑他、氯硝西半泮等藥錠、膠囊等物為依據。然被告堅決否
    認有販售該等毒品之藥粉、藥錠或膠囊，而林清山送驗申請
    書、送驗切結書，核屬被告以外之人於審判外之書面陳述，
    依刑事訴訟法第159條第1項規定，無證據能力，縱使其所提
    出之藥粉經鑑定含有第四級毒品苯巴比妥、安定成分，亦無
    法證明該等藥粉確係自被告處購得。且被告經營藥局為業，
    其持有管制藥品、毒品，亦有可能供民眾持醫師處方箋前來
    調劑藥品之用，自不能僅因在被告之處查獲第三級、第四級
    毒品，即遽以認定其確有販賣該等毒品之行為。
  (二)另訊之被告堅決否認有何販賣或意圖販賣而陳列偽造維骨力
    之犯行，辯稱：扣案維骨力係一位老伯伯說要買，伊請生達
    製藥公司業務代表郭明和代為調貨，後來老伯伯認為價格太
    高，沒有購買，伊才會放在架子上，伊並沒有製造該瓶維骨
    力偽藥，伊也不知道該瓶維骨力係偽藥等語。經查，證人郭
    明和於原審具結證稱：伊曾經擔任生達化學製藥股份有限公
    司北區業務代表，於94年 8月31日離職，伊與被告經營之藥
    房有業務往來，被告曾經託伊調 1瓶維骨力原廠的貨，伊請
    朋友向代理商拿，進價是3900元到4000元左右，伊交給被告
    甲○之維骨力包裝外觀與扣案之維骨力相同，但伊本身沒有
    辦法判別維骨力的真偽等語，核與被告所辯之情節相符，顯
    見該瓶維骨力確係被告甲○自證人郭明和之處購得。而證人
    郭明和確曾為生達化學製藥股份有限公司北區業務代表，有
    被告提出之郭明和名片影本在卷可稽（他字第2502號卷第12
    頁），且與被告經營之藥房有多年業務往來，被告信任證人
    郭明和調取交付之維骨力為合法生產藥品，自屬有據，況且
    證人郭明和本身亦陳稱並無辨別維骨力真偽之能力，是被告
    辯稱伊不知道該瓶維骨力係偽藥，難認即屬子虛。
  (三)綜上，公訴人所舉之事證尚不足以證明被告甲○確有此部分
    製造偽藥、販賣偽藥罪嫌、販賣含有第三級、第四級毒品之
    不明藥粉、膠囊之行為，因依公訴意旨認與上揭有罪部分有
    想像競合犯及修正前刑法連續犯之一罪關係，亦不另為無罪
    之諭知，附此敘明。
五、原審經審理結果，認被告犯罪事證明確，而為被告論罪科刑
    之判決，固非全屬無見。惟查，本件被告以第三級、第四級
    毒品調製成針劑，供施用毒品者解除毒癮，屬藥事法所規範
    之製造行為，原審認被告此部分行為不成立製造偽藥罪，尚
    有未洽。又原判決既論處被告販賣第三級毒品罪刑，關於被
    告行為時如何具有營利意圖一節，理由內未為任何說明，亦
    非無理由不備之違誤。被告否認犯罪而提起上訴，固無理由
    ，然原審判決既有上揭可議，仍應由本院將原審判決撤銷並
    予以改判。查被告身為藥師，竟誤用其專業知識，調製含第
    三、四級毒品之針劑販賣他人，其本身並非專業戒毒機構，
    竟自以為販賣上開針劑可為他人戒毒，對使用者之身體健康
    危害甚鉅，委屬非是。爰審酌被告智識程度、犯罪動機、目
    的、手段、所生危害，始終坦承製造針劑等一切情狀，量處
    如主文第 2項所示之刑。至公訴人雖於原審具體求刑有期徒
    刑12年，並以被告經查獲後仍繼續販賣，毫無悔意，從重求
    刑。惟被告堅決否認於95年2月9日為警查獲之後，尚有販賣
    前述針劑之行為，而被告於95年2月9日之後雖另經警前往查
    獲如附表所示之物，惟該等物品難以俱認與被告上開犯行有
    關，附此敘明。
六、扣案如附表一之一編號一四五七十六、附表一之三編號六所示
    之物，均係被告甲○所有供調劑第三級、第四級毒品針劑加
    以販賣所用之物（詳見附表一之一、一之三所示，並列為附
    表二），均應依毒品危害防制條例第19條第 1項之規定宣告
    沒收。至扣案如附表一之一、一之二、一之三、一之四所示
    其餘物品，經被告於原審否認與本件犯行有關，且被告供稱
    其係使用特拉嗎竇、去甲西泮溶液加以調劑，並未使用藥錠
    、膠囊或藥粉調劑針劑販賣，尚難認扣案之特拉嗎竇、去甲
    西泮膠囊、藥錠有經被告使用於製造針劑販賣，另被告販售
    予劉恆廷等人之注射針劑以及經警查獲調劑完成之針劑溶液
    ，經檢驗之結果，除檢出第三級毒品特拉嗎竇、第四級毒品
    去甲西泮之外，並未檢出第三級毒品西可巴比妥或第四級毒
    品苯巴比妥、安定、硝西泮、勞拉西泮、噁唑他、唑匹可隆
    、阿普唑他、咪達唑他、氯硝西半泮等第四級毒品成分，已
    如前述，自不得僅因在被告藥局或住處查獲該等毒品，即認
    被告有使用該等係毒品調製針劑販售，或以其他方式販售，
    上揭物品均難認與被告上開犯行有關，爰不為沒收或沒收銷
    燬之諭知。又被告前開販賣第三級、第四級毒品所得之財物
    ，因被告無法清楚記憶販賣次數，無從查證確實金額，惟被
    告於原審供稱：伊大概賣了10多個人，一般上癮大約賣10針
    左右，上癮很重可能要20針左右等語。是從最有利被告認定
    ，以販賣10人，每人購買10針核算結果，應認被告販賣毒品
    所得為 10000元，此部分犯罪所得雖未扣案，仍應依毒品危
    害防制條例第19條第 1項之規定宣告沒收，如全部或一部不
    能沒收時，則以其財產抵償之。
據上論斷，應依刑事訴訟法第369條第1項前段、第364條、第299
條第1項前段，毒品危害防制條例第4條第3項、第4項、第19條第
1項，刑法第2條第1項前段、第11條，修正前刑法第56條、第 55
條，藥事法第82條第1項，判決如主文。
本案經檢察官丁樹蘭到庭執行職務。
中　　華　　民　　國　　96　　年　　10　　月　　25　　日
　　　　　　　　　刑事刑七庭    審判長法　官  黃麗生
　　　　　　　　　　　　　　　　　    法　官  許宗和
　　　　　　　 　 　　　　　　　　　　法　官  林勤純
以上正本證明與原本無異。
如不服本判決應於收受送達後10日內向本院提出上訴書，未附理
由者，應於收受判決後10日向提出上訴書繕本（均應按他造人數
提出）。
                                      書記官  楊妙恩
中　　華　　民　　國　　96　　年　　10　　月　　30　　日
附表一
┌──┬──────┬───────┬─────────┐
│編號│查獲時間、地│查獲物品及數量│  是否宣告沒收或沒│
│    │點          │              │  收銷燬          │
├──┼──────┼───────┼─────────┤
│一  │劉恆廷於九十│針劑玻璃瓶內裝│檢出第三級毒品特拉│
│    │四年十二月十│無色透明溶液一│嗎竇、第四級毒品去│
│    │三日提出送臺│瓶            │甲西泮及非管制藥品│
│    │北縣衛生局檢│              │普魯卡因（局部麻醉│
│    │驗          │              │藥）、抗組織胺類安│
│    │            │              │眠藥，為被告甲○所│
│    │            │              │製成第三、四級毒品│
│    │            │              │針劑販售予劉恆廷之│
│    │            │              │物，惟已非被告甲○│
│    │            │              │所有之物，且毒品危│
│    │            │              │害防制條例並未處罰│
│    │            │              │單純持有第三、四級│
│    │            │              │毒品之行為，爰不為│
│    │            │              │沒收或沒收銷燬之宣│
│    │            │              │告                │
├──┼──────┼───────┼─────────┤
│二  │林清山於九十│褐色粉末一包  │注射針筒部分檢出第│
│    │五年一月十七│注射針筒內有黃│三級毒品特拉嗎竇、│
│    │日提出送臺北│色液體一支    │第四級毒品去甲西泮│
│    │縣衛生局檢驗│              │及非管制藥品普魯卡│
│    │            │              │因（局部麻醉藥）、│
│    │            │              │抗組織胺類安眠藥，│
│    │            │              │為被告甲○所製成第│
│    │            │              │三、四級毒品針劑販│
│    │            │              │售予林清山之物，惟│
│    │            │              │已非被告甲○所有之│
│    │            │              │物，且毒品危害防制│
│    │            │              │條例並未處罰單純持│
│    │            │              │有第三、四級毒品之│
│    │            │              │行為，爰不為沒收或│
│    │            │              │沒收銷燬之宣告；至│
│    │            │              │褐色粉末部分雖檢出│
│    │            │              │第四級毒品苯巴比妥│
│    │            │              │、安定成分，惟無證│
│    │            │              │據證明該粉末係被告│
│    │            │              │甲○販賣予林清山之│
│    │            │              │物，且非被告甲○所│
│    │            │              │有之物，亦非禁止單│
│    │            │              │純持有之違禁物，爰│
│    │            │              │不為沒收或沒收銷燬│
│    │            │              │之宣告            │
├──┼──────┼───────┼─────────┤
│三  │九十五年二月│如附表一之一所│如附表一之一所示  │
│    │九日下午一時│示            │                  │
│    │三十分許，在│              │                  │
│    │上開俊安藥局│              │                  │
│    │搜索查獲    │              │                  │
├──┼──────┼───────┼─────────┤
│四  │九十五年三月│如附表一之二所│如附表一之二所示  │
│    │三日經臺北縣│示            │                  │
│    │衛生局在上開│              │                  │
│    │俊安藥局現場│              │                  │
│    │稽查查獲    │              │                  │
│    │            │              │                  │
├──┼──────┼───────┼─────────┤
│五  │九十五年三月│如附表一之三所│如附表一之三所示  │
│    │十四日晚間九│示            │                  │
│    │時三十分許，│              │                  │
│    │在上開俊安藥│              │                  │
│    │局搜索查獲  │              │                  │
├──┼──────┼───────┼─────────┤
│六  │九十五年三月│標示「維骨力膠│不能證明被告甲○有│
│    │十七日經臺北│囊」之偽藥一瓶│販賣「維骨力膠囊」│
│    │縣衛生局會同│              │偽藥或意圖販賣而陳│
│    │警方在上開俊│              │列之犯行，自無從宣│
│    │安藥局現場稽│              │告沒收            │
│    │查查獲      │              │                  │
├──┼──────┼───────┼─────────┤
│七  │九十五年四月│如附表一之四所│如附表一之四所示  │
│    │二十三日下午│示            │                  │
│    │四時二十分許│              │                  │
│    │，在臺北縣三│              │                  │
│    │重市○○路一│              │                  │
│    │一三號四樓住│              │                  │
│    │處為警查獲  │              │                  │
└──┴──────┴───────┴─────────┘
附表一之一
┌──┬────────┬─────┬─────────┐
│編號│查獲物品        │數量      │是否宣告沒收或沒收│
│    │                │          │銷燬              │
├──┼────────┼─────┼─────────┤
│一  │裝有特拉瑪竇之無│八十五支，│檢出第三級毒品特拉│
│    │色液體針劑      │檢驗後餘八│嗎竇，為被告甲○販│
│    │                │十四支    │賣第三級毒品所用之│
│    │                │          │物，應依毒品危害防│
│    │                │          │制條例第十九條第一│
│    │                │          │項之規定宣告沒收。│
├──┼────────┼─────┼─────────┤
│二  │特拉瑪竇膠囊    │六百五十八│檢出第三級毒品特拉│
│    │                │顆，檢驗餘│嗎竇，但毒品危害防│
│    │                │六百五十七│制條例並未處罰單純│
│    │                │顆        │持有第三級毒品行為│
│    │                │          │，且無證據證明被告│
│    │                │          │甲○有以特拉嗎竇膠│
│    │                │          │囊製成針劑販售，爰│
│    │                │          │不為沒收或沒收銷燬│
│    │                │          │之諭知            │
├──┼────────┼─────┼─────────┤
│三  │「安定」白色圓形│一百顆，檢│檢出第四級毒品安定│
│    │錠              │驗餘九十九│，但毒品危害防制條│
│    │                │顆        │例並未處罰單純持有│
│    │                │          │第四級毒品行為，且│
│    │                │          │無證據證明被告甲○│
│    │                │          │有以安定錠劑製成針│
│    │                │          │劑對外販售，爰不為│
│    │                │          │沒收或沒收銷燬之諭│
│    │                │          │知                │
├──┼────────┼─────┼─────────┤
│四  │含黃色液體透明玻│一二二二五│檢出第三級毒品特拉│
│    │璃瓶            │點五cc，其│嗎竇、第四級毒品安│
│    │                │中一瓶為證│定及非管制藥品普魯│
│    │                │人郭忠賓購│卡因（局部麻醉藥）│
│    │                │買（檢驗餘│、抗組織胺類安眠藥│
│    │                │一二二二一│、咖啡因，為被告丁│
│    │                │點五四二cc│立所有供製成第三、│
│    │                │）        │四級毒品針劑用以販│
│    │                │          │售之物，又證人郭忠│
│    │                │          │賓所購買部分已混合│
│    │                │          │無從分別，併依毒品│
│    │                │          │危害防制條例第十九│
│    │                │          │條第一項之規定宣告│
│    │                │          │沒收              │
│    │                │          │                  │
├──┼────────┼─────┼─────────┤
│五  │含無色液體透明玻│九四五cc，│檢驗出Diphenhydram│
│    │璃瓶            │檢驗餘九四│-ine （抗組織胺類 │
│    │                │三點一四八│安眠藥）成分，為被│
│    │                │cc        │告甲○所有供調製第│
│    │                │          │三級、第四級毒品針│
│    │                │          │劑加以販賣所用之物│
│    │                │          │，應依毒品危害防制│
│    │                │          │條例第十九條第一項│
│    │                │          │之規定宣告沒收    │
├──┼────────┼─────┼─────────┤
│六  │含無色液體棕色玻│三百八十cc│檢出第三級毒品西可│
│    │璃瓶            │          │巴比妥成分，惟毒品│
│    │                │          │危害防制條例並未處│
│    │                │          │罰單純持有第三級毒│
│    │                │          │品行為，且無證據證│
│    │                │          │明有以西可巴比妥用│
│    │                │          │以調製針劑或以其他│
│    │                │          │方式販售，爰不為沒│
│    │                │          │收或沒收銷燬之宣告│
├──┼────────┼─────┼─────────┤
│七  │含橘紅色液體塑膠│四千四百cc│檢出第三級毒品特拉│
│    │瓶              │，驗餘四三│嗎竇、第四級毒品安│
│    │                │九七點八二│定及非管制藥品普魯│
│    │                │cc        │卡因（局部麻醉藥）│
│    │                │          │、抗組織胺類安眠藥│
│    │                │          │、咖啡因，為被告丁│
│    │                │          │立所有供製成第三、│
│    │                │          │四級毒品針劑用以販│
│    │                │          │售之物，應依毒品危│
│    │                │          │害防制條例第十九條│
│    │                │          │第一項之規定宣告沒│
│    │                │          │收                │
├──┼────────┼─────┼─────────┤
│八  │Zolidem錠劑     │二五一九六│檢出第四級毒品唑匹│
│    │                │顆，驗餘二│可隆成分，惟毒品危│
│    │                │五一九五顆│害防制條例並未處罰│
│    │                │          │單純持有第四級毒品│
│    │                │          │行為，且無證據證明│
│    │                │          │有以西可巴比妥用以│
│    │                │          │唑匹可隆調製針劑或│
│    │                │          │以其他方式販售，爰│
│    │                │          │不為沒收或沒收銷燬│
│    │                │          │之宣告            │
├──┼────────┼─────┼─────────┤
│九  │裝有無色液體之針│五十支，驗│檢出第四級毒品安定│
│    │劑              │餘四十九支│成分，惟毒品危害防│
│    │                │          │治條例並未處罰單獨│
│    │                │          │持有第四級毒品行為│
│    │                │          │，且無證據證明被告│
│    │                │          │有以安定調劑針劑販│
│    │                │          │售，爰不為沒收或沒│
│    │                │          │收銷燬之宣告      │
├──┼────────┼─────┼─────────┤
│十  │肉色圓形錠劑    │一三Ｏ八顆│檢出第四級毒品安定│
│    │                │，驗餘一三│成分，惟毒品危害防│
│    │                │Ｏ七顆    │制條例並未處罰單純│
│    │                │          │持有第四級毒品行為│
│    │                │          │，且無證據證明被告│
│    │                │          │有以安定錠劑製成針│
│    │                │          │劑或以其他方式販售│
│    │                │          │，爰不為沒收或沒收│
│    │                │          │銷燬之宣告        │
├──┼────────┼─────┼─────────┤
│ 十一 │白色橢圓形錠劑  │六十顆，驗│檢出第四級毒品阿普│
│    │                │餘五十九顆│唑他成分，惟毒品危│
│    │                │          │害防制條例並未處罰│
│    │                │          │單純持有第四級毒品│
│    │                │          │行為，且無證據證明│
│    │                │          │被告有以阿普唑他錠│
│    │                │          │劑製成針劑或以其他│
│    │                │          │方式販售，爰不為沒│
│    │                │          │收或沒收銷燬之宣告│
├──┼────────┼─────┼─────────┤
│ 十二 │粉紅色圓形錠劑  │二百六十顆│同上              │
│    │                │，驗餘二百│                  │
│    │                │五十九顆  │                  │
├──┼────────┼─────┼─────────┤
│ 十三 │白色橢圓錠劑    │二百九十顆│檢出第四級毒品咪達│
│    │                │，驗餘二百│唑他成分，惟毒品危│
│    │                │八十九顆  │害防制條例並未處罰│
│    │                │          │單純持有第四級毒品│
│    │                │          │行為，且無證據證明│
│    │                │          │被告有以咪達唑他錠│
│    │                │          │劑製成針劑或以其他│
│    │                │          │方式販售，爰不為沒│
│    │                │          │收或沒收銷燬之宣告│
├──┼────────┼─────┼─────────┤
│ 十四 │米黃色膠囊      │七百零三顆│檢出第四級毒品噁唑│
│    │                │，驗餘七百│他成分，惟毒品危害│
│    │                │零二顆    │防制條例並未處罰單│
│    │                │          │純持有第四級毒品行│
│    │                │          │為，且無證據證明被│
│    │                │          │告有以噁唑他膠囊製│
│    │                │          │成針劑或以其他方式│
│    │                │          │販售，爰不為沒收或│
│    │                │          │沒收銷燬之宣告    │
├──┼────────┼─────┼─────────┤
│ 十五 │白色圓形錠劑    │一千一百顆│未檢出管制藥品或毒│
│    │                │，驗餘一千│品成分，且無證據證│
│    │                │零九十九顆│明與被告甲○販賣第│
│    │                │          │三、四級毒品有關，│
│    │                │          │爰不為沒收之宣告  │
├──┼────────┼─────┼─────────┤
│ 十六 │內含黃色液體針劑│三千六百支│檢出第三級毒品特拉│
│    │                │，其中一支│嗎竇、第四級毒品安│
│    │                │為證人簡銘│定及非管制藥品普魯│
│    │                │義所購買，│卡因（局部麻醉藥）│
│    │                │檢驗使用二│、抗組織胺類安眠藥│
│    │                │cc        │、咖啡因，為被告丁│
│    │                │          │立所有供製成第三、│
│    │                │          │四級毒品針劑用以販│
│    │                │          │售之物，又證人簡銘│
│    │                │          │義所購買部分已混合│
│    │                │          │無從分別，併依毒品│
│    │                │          │危害防制條例第十九│
│    │                │          │條第一項之規定宣告│
│    │                │          │沒收              │
├──┼────────┼─────┼─────────┤
│ 十七 │含白色粉末透明玻│四十瓶    │未檢出管制藥品或毒│
│    │璃瓶            │          │品成分，且無證據證│
│    │                │          │明與被告甲○販賣第│
│    │                │          │三、四級毒品有關，│
│    │                │          │爰不為沒收之宣告  │
├──┼────────┼─────┼─────────┤
│ 十八 │白色圓形錠      │五十顆，驗│檢出第四級毒品氯硝│
│    │                │餘四十九顆│西泮成分，惟毒品危│
│    │                │          │害防制條例並未處罰│
│    │                │          │單純持有第四級毒品│
│    │                │          │行為，且無證據證明│
│    │                │          │被告有以氯硝西泮錠│
│    │                │          │劑製成針劑或以其他│
│    │                │          │方式販售，爰不為沒│
│    │                │          │收或沒收銷燬之宣告│
└──┴────────┴─────┴─────────┘
附表一之二
┌──┬────────┬─────┬─────────┐
│編號│查獲物品        │數量      │是否宣告沒收或沒收│
│    │                │          │銷燬              │
├──┼────────┼─────┼─────────┤
│一  │褐色玻璃瓶內裝黃│二十五瓶，│檢出第四級毒品苯巴│
│    │色溶液          │一Ｏ八九點│比妥、去甲西泮，惟│
│    │                │九公克，檢│無證據證明被告甲○│
│    │                │驗餘一Ｏ八│有以此二種毒品溶液│
│    │                │四點七公克│調製針劑販售，且毒│
│    │                │          │品危害防制條例並未│
│    │                │          │處罰單純持有第三、│
│    │                │          │四級毒品之行為，爰│
│    │                │          │不為沒收或沒收銷燬│
│    │                │          │之宣告            │
├──┼────────┼─────┼─────────┤
│二  │白色粉末        │三百五十點│檢出Lidocaine 成分│
│    │                │六公克    │，非屬管制藥品或毒│
│    │                │          │品，且無證據證明被│
│    │                │          │告甲○有以之製成第│
│    │                │          │三、四級毒品針劑販│
│    │                │          │售，爰不為沒收或沒│
│    │                │          │收銷燬之諭知      │
├──┼────────┼─────┼─────────┤
│三  │白色粉末        │六百八十二│未檢出管制藥品或毒│
│    │                │點三公克  │品成分，且無證據證│
│    │                │          │明被告甲○有以之製│
│    │                │          │成第三、四級毒品針│
│    │                │          │劑販售，爰不為沒收│
│    │                │          │或沒收銷燬之諭知  │
├──┼────────┼─────┼─────────┤
│四  │白色粉末        │十六點四六│檢出Lidocaine 成分│
│    │                │五公克    │，非屬管制藥品或毒│
│    │                │          │品，且無證據證明被│
│    │                │          │告甲○有以之製成第│
│    │                │          │三、四級毒品針劑販│
│    │                │          │售，爰不為沒收或沒│
│    │                │          │收銷燬之諭知      │
├──┼────────┼─────┼─────────┤
│五  │白色結晶性粉末  │一二四點二│檢出普魯卡因成分，│
│    │                │公克，檢驗│非屬管制藥品或毒品│
│    │                │餘一二四點│，且無證據證明被告│
│    │                │一八公克  │甲○有以該結晶性粉│
│    │                │          │末製成第三、四級毒│
│    │                │          │品針劑販售，爰不為│
│    │                │          │沒收或沒收銷燬之諭│
│    │                │          │知                │
├──┼────────┼─────┼─────────┤
│六  │白色粉末        │四十六點四│檢出Ipuprofen 成分│
│    │                │九七公克，│，非屬管制藥品或毒│
│    │                │驗餘四十六│品，且無證據證明被│
│    │                │點四二四公│告甲○有以之製成第│
│    │                │克        │三、四級毒品針劑販│
│    │                │          │售，爰不為沒收或沒│
│    │                │          │收銷燬之諭知      │
├──┼────────┼─────┼─────────┤
│七  │白色結晶性粉末  │四一一點六│未檢出管制藥品或毒│
│    │                │公克，驗餘│品成分，且無證據證│
│    │                │四一一點二│明被告甲○有以之製│
│    │                │公克      │成第三、四級毒品針│
│    │                │          │劑販售，爰不為沒收│
│    │                │          │或沒收銷燬之諭知  │
├──┼────────┼─────┼─────────┤
│八  │白色粉末        │一一一點八│檢出咖啡因成分，非│
│    │                │公克      │屬管制藥品或毒品，│
│    │                │          │且無證據證明被告丁│
│    │                │          │立有以該粉末製成第│
│    │                │          │三、四級毒品針劑販│
│    │                │          │售，爰不為沒收或沒│
│    │                │          │收銷燬之諭知      │
├──┼────────┼─────┼─────────┤
│ 九 │白色粉末        │六百三十公│檢出Lidocaine 成分│
│    │                │克，驗餘六│，非屬管制藥品或毒│
│    │                │百二十九點│品，且無證據證明被│
│    │                │九公克    │告甲○有以之製成第│
│    │                │          │三、四級毒品針劑販│
│    │                │          │售，爰不為沒收或沒│
│    │                │          │收銷燬之諭知      │
└──┴────────┴─────┴─────────┘
附表一之三
┌──┬────────┬─────┬─────────┐
│編號│查獲物品        │數量      │是否宣告沒收或沒收│
│    │                │          │銷燬              │
├──┼────────┼─────┼─────────┤
│一  │調配藥包（內有膠│一大包    │雖有部分膠囊、藥錠│
│    │囊及藥錠）      │          │檢出第三級毒品特拉│
│    │                │          │嗎竇、第四級毒品噁│
│    │                │          │唑他、安定、去甲西│
│    │                │          │泮、苯巴比妥成分，│
│    │                │          │惟無證據證明被告丁│
│    │                │          │立有以該膠囊或藥錠│
│    │                │          │調製第三、四級毒品│
│    │                │          │針劑或以藥包方式加│
│    │                │          │以販售，且毒品危害│
│    │                │          │防制條例未處罰單純│
│    │                │          │持有第三、四級毒品│
│    │                │          │行為，爰不為沒收或│
│    │                │          │沒收銷燬之宣告    │
├──┼────────┼─────┼─────────┤
│二  │調配藥包（內有膠│一大包    │雖有部分藥錠檢出第│
│    │囊及藥錠）      │          │第四級毒品安定成分│
│    │                │          │，惟無證據證明被告│
│    │                │          │甲○有以該膠囊或藥│
│    │                │          │錠調製第三、四級毒│
│    │                │          │品針劑或以藥包形式│
│    │                │          │加以販售，且毒品危│
│    │                │          │害防制條例未處罰單│
│    │                │          │純持有第三、四級毒│
│    │                │          │品行為，爰不為沒收│
│    │                │          │或沒收銷燬之宣告  │
├──┼────────┼─────┼─────────┤
│三  │調配藥包（內有膠│一大包    │未檢出管制藥品或毒│
│    │囊及藥錠）      │          │品成分，且無證據證│
│    │                │          │明被告甲○有以之製│
│    │                │          │成第三、四級毒品針│
│    │                │          │劑販售，爰不為沒收│
│    │                │          │或沒收銷燬之諭知  │
├──┼────────┼─────┼─────────┤
│四  │調配藥包（內有膠│一包      │同上              │
│    │囊及藥錠）      │          │                  │
├──┼────────┼─────┼─────────┤
│五  │調配藥包（內有膠│一包      │同上              │
│    │囊及藥錠）      │          │                  │
├──┼────────┼─────┼─────────┤
│六  │橘紅色針劑      │九瓶共二一│檢出Lidocaine 成分│
│    │                │七點七五三│，為被告甲○所有用│
│    │                │公克，驗餘│以製成第三、四級毒│
│    │                │二一七點六│品針劑販售，應依毒│
│    │                │七七公克  │品危害防制條例第十│
│    │                │          │九條第一項之規定宣│
│    │                │          │告沒收            │
└──┴────────┴─────┴─────────┘
附表一之四
┌──┬────────┬─────┬─────────┐
│編號│查獲物品        │數量      │是否宣告沒收或沒收│
│    │                │          │銷燬              │
├──┼────────┼─────┼─────────┤
│一  │吸食器          │十個      │雖為被告甲○所有之│
│    │                │          │物，惟無證據證明與│
│    │                │          │被告調製第三、四級│
│    │                │          │毒品針劑加以販售有│
│    │                │          │關，爰不為沒收之宣│
│    │                │          │告                │
├──┼────────┼─────┼─────────┤
│二  │電子磅秤        │一個      │同上              │
├──┼────────┼─────┼─────────┤
│三  │紅色膠囊        │一包，其中│未檢出管制藥品或毒│
│    │                │白色體紅色│品成分，且無證據證│
│    │                │蓋膠囊二十│明與被告販賣第三、│
│    │                │一顆，驗餘│四級毒品有關，爰不│
│    │                │二十顆；白│為沒收之宣告      │
│    │                │色體橘色蓋│                  │
│    │                │膠囊二顆，│                  │
│    │                │驗餘一顆  │                  │
├──┼────────┼─────┼─────────┤
│四  │白色結晶性粉末  │二十六點六│同上              │
│    │                │二九公克，│                  │
│    │                │驗餘二十六│                  │
│    │                │點六Ｏ九公│                  │
│    │                │克        │                  │
├──┼────────┼─────┼─────────┤
│五  │潮濕狀結晶      │六點一零七│檢出第四級毒品先驅│
│    │                │公克，驗餘│原料麻黃檢成分，惟│
│    │                │五點九四公│毒品危害防制條例未│
│    │                │克        │處罰單純持有第四級│
│    │                │          │毒品行為，且無證據│
│    │                │          │證明該結晶物與被告│
│    │                │          │調製第三、四級毒品│
│    │                │          │針劑加以販賣有關，│
│    │                │          │亦無證據證明被告有│
│    │                │          │販賣此結晶物，爰不│
│    │                │          │為沒收或沒收銷燬之│
│    │                │          │諭知              │
├──┼────────┼─────┼─────────┤
│六  │藥罐（其內有粉末│二瓶      │其中雖檢出氯二氮平│
│    │、藥錠等物）    │          │、安定、硝西泮、勞│
│    │                │          │拉西泮等第四級毒品│
│    │                │          │成分，惟毒品危害防│
│    │                │          │制條例並未處罰單純│
│    │                │          │持有第四級毒品行為│
│    │                │          │，且無證據證明被告│
│    │                │          │有以該等粉末、藥錠│
│    │                │          │用以調製針劑或以其│
│    │                │          │他方式販售，爰不為│
│    │                │          │沒收之宣告        │
├──┼────────┼─────┼─────────┤
│七  │鹽酸            │二瓶      │雖為被告甲○所有之│
│    │                │          │物，惟無證據證明與│
│    │                │          │被告調製第三、四級│
│    │                │          │毒品針劑加以販售有│
│    │                │          │關，爰不為沒收之宣│
│    │                │          │告                │
├──┼────────┼─────┼─────────┤
│八  │燒杯器          │三個      │同上              │
├──┼────────┼─────┼─────────┤
│九  │滴管            │一支      │同上              │
└──┴────────┴─────┴─────────┘
附表二（應沒收之物）
一、附表一之一編號一、四、五、七、十六
二、附表一之三編號六
附錄本案論罪科刑法條全文：
毒品危害防制條例第四條
製造、運輸、販賣第一級毒品者，處死刑或無期徒刑；處無期徒
刑者，得併科新臺幣一千萬元以下罰金。
製造、運輸、販賣第二級毒品者，處無期徒刑或七年以上有期徒
刑，得併科新臺幣七百萬元以下罰金。
製造、運輸、販賣第三級毒品者，處五年以上有期徒刑，得併科
新臺幣五百萬元以下罰金。
製造、運輸、販賣第四級毒品者，處三年以上十年以下有期徒刑
，得併科新臺幣三百萬元以下罰金。
製造、運輸、販賣專供製造或施用毒品之器具者，處一年以上七
年以下有期徒刑，得併科新臺幣一百萬元以下罰金。
前五項之未遂犯罰之。
藥事法第20條
本法所稱偽藥，係指藥品經稽查或檢驗有左列各款情形之一者：
一  未經核准，擅自製造者。
二  所含有效成分之名稱，與核准不符者。
三  將他人產品抽換或摻雜者。
四  塗改或更換有效期間之標示者。
藥事法第83條
明知為偽藥或禁藥，而販賣、供應、調劑、運送、寄藏、牙保、
轉讓或意圖販賣而陳列者，處7年以下有期徒刑，得併科新臺幣5
百萬元以下罰金。
犯前項之罪，因而致人於死者，處7年以上有期徒刑，致重傷者
，處3年以上12年以下有期徒刑。
因過失犯第1項之罪者，處2年以下有期徒刑、拘役或科新臺幣30
萬元以下罰金。
第 1 項之未遂犯罰之。
